臺灣高雄地方法院刑事判決　　　　　　　　　　　九十三年度交簡上字第一七八號
　　上　訴　人　臺灣高雄地方法院檢察署檢察官
　　被　　　告　甲○○
右上訴人因被告過失傷害案件，不服台灣高雄地方法院交通法庭九十三年七月八日九
十三年度交簡字第一三六九號第一審簡易判決（聲請簡易判決處刑案號：九十三年度
調偵字第二七六號），提起上訴，本院判決如左：
    主  文
原判決撤銷。
甲○○因過失傷害人，處拘役貳拾伍日，如易科罰金，以佰元折算壹日。
    事  實
一、甲○○考領有普通小型車駕駛執照，於民國九十二年八月十九日十四時三十分許
    ，駕駛車牌號碼○九五五—ＧＨ號自用小客車，沿高雄縣湖內鄉○○路由南往北
    方向行駛，途經和平路與仁愛街之交岔路口時，原應注意汽車行駛至交岔路口左
    轉彎時，應行至交岔路口中心處左轉，而依當時天候晴朗，日間光線充足，號誌
    無故障，柏油路面乾燥無缺陷，視距良好，且依其智識、能力，並無不能注意之
    情事，詎疏未注意行經該交岔路口，欲左轉彎時，應行至該交岔路口中心處左轉
    ，竟貿然搶先左轉向仁愛街口駛進，適有丙○○騎乘車牌號碼ＯＩＴ—四五○號
    重型機車，沿高雄鄉○○鄉○○街由西往東方向行駛，行經該交岔路口時，因遇
    紅燈號誌而停駛於該處，甲○○因閃避不及，致其所駕駛之自用小客車撞擊丙○
    ○所騎乘之機車，丙○○因而人車倒地，並受有左膝挫傷、左膝後十字韌帶斷裂
    之傷害。甲○○於肇事後，留在事故現場，於有權偵查犯罪之警察機關，僅知悉
    犯罪事實，但不知悉犯罪人前，主動向據報前往處理本件道路交通事故之員警坦
    承肇事而接受裁判。
二、案經丙○○訴由高雄縣政府警察局湖內分局報請臺灣高雄地方法院檢察署檢察官
    聲請簡易判決處刑。
    理  由
一、右揭犯罪事實，業據被告甲○○坦承不諱，核與告訴人丙○○之指述及證人即當
    日亦在該處等候紅燈號誌之劉登發證述情節相符，並有道路事故現場圖一紙及現
    場肇事照片六幀附卷可稽，復有高新醫院、王文才診所、奇美醫院中心之診斷證
    明書各一紙在卷可參。且經本院函詢高新醫院、奇美醫院關於告訴人所受上開「
    左膝挫傷、左膝後十字韌帶斷裂」等傷勢原因或併發情形，高新醫院認告訴人於
  九十二年八月十九日就診，經醫診斷為左膝挫傷，然因初期可能較疼痛，不易檢
    查，經一至二星期後，痛、腫減輕，就易檢查出韌帶受損之可能等情，有該醫院
    九十三年九月六日高新人字第九三０三五號函文可稽；至奇美醫院則認告訴人左
    膝後十字韌帶斷裂，應為本次車禍所造成，若膝關節挫傷，未詳細觸診評估，很
    可能錯失後十字韌帶斷裂之診斷，患者可能持續有膝痛，膝關節不穩定等判斷，
    亦有財團法人奇美醫院九十三年十一月五日（九三）奇醫字第五六０八號函文暨
    附病歷資料等在卷可佐。是告訴人所受左膝挫傷、左膝後十字韌帶斷裂等傷害，
    為上開同一車禍案件造成，與被告之過失行為有相當因果關係。綜上所述，被告
    過失傷害犯行，洵堪認定。
二、核被告所為，係犯刑法第二百八十四條第一項之過失傷害罪。又被告於肇事後，
    警方據報前往處理，在有權偵查犯罪之警察機關僅知悉犯罪事實，但不知犯罪人
    為何人前，被告主動向前往事故現場處理之警員坦承肇事等情，除據被告供明在
    卷外，亦經告訴人陳稱：肇事後是被告打電話報案，處理員警到場後，因雙方有
    意和解，始拒絕到場員警依法定程序測量現場等語屬實，是被告對於未發覺之罪
    自首而願接受裁判，應依刑法第六十二條前段規定，減輕其刑。
三、原審以被告所犯為過失傷害罪，且合乎自首要件予以減刑，量處拘役二十日，如
    易科罰金，以三佰元折算壹日，並緩刑二年，固非無見。然查，告訴人因被告過
    失傷害之行為同受有左膝後十字韌帶斷裂之傷害，原審未予審究，是有未洽，且
    被告自始未賠償告訴人，又遵守交通相關法令規則本屬一般駕駛人應自我約制之
    事項，而被告疏於注意告訴人於上開交叉路口暫停而等待綠燈後通行，竟於轉彎
    時加以擦撞，自應負全責，其輕忽人命安全之態度，難認無再犯之虞，容有受刑
    之必要，自不宜遽以緩刑之宣告。檢察官依告訴人之請求，提起上訴，認原審量
    刑過輕，且予以緩刑之宣告顯有未洽等語，非無理由，爰由本院將原判決予以撤
    銷，另為適法之判決。爰審酌被告未遵守道路交通安全規則，始肇致本件道路交
    通事故，並造成告訴人受有上開傷害，迄今仍未與告訴人達成和解，惟念及被告
    並無前科紀錄，有臺灣高等法院被告全國前案記錄表、本院被告院內索引卡紀錄
    表各一紙在卷可佐，素行良好等一切情狀，酌情量處如主文所示之刑，並諭知易
    科罰金之折算標準。
據上論斷，應依刑事訴訟法第四百五十五條之一第一項、第三項、第三百六十九條第
一項前段、第三百六十四條、第二百九十九條第一項前段，刑法第二百八十四條第一
項、第六十二條前段、第四十一條第一項前段，罰金罰鍰提高標準條例第一條前段、
第二條，判決如主文。
本案經檢察官乙○○到庭執行職務。
中      華      民      國    九十三    年     十一     月     三十     日
                                  臺灣高雄地方法院交通法庭
                                      審判長法  官  簡  志  瑩
                                            法  官  呂  憲  雄
                                            法  官  楊  佩  蓉
右正本證明與原本無異。
不得上訴。
                                            書記官  陳  南  瑜
中    華    民    國      九十三      年      十一      月      三十    日
附錄本判決論罪之法條：
刑法二百八十四條第一項前段
  因過失傷害人者，處六月以下有期徒刑、拘役或五百元以下罰金。
